臺灣臺中地方法院民事判決
111年度中簡字第1838號
原      告  謝資澤  
被      告  華南商業銀行股份有限公司

法定代理人  張振芳  
上列當事人間債務人異議之訴事件，本院判決如下：
    主      文
一、原告之訴駁回。
二、訴訟費用由原告負擔。
    事實及理由
一、原告主張：
　　原告並未與被告借款往來，又事隔18年之久，恐有憑空偽造
    之嫌，爰依提起債務人異議之訴，並聲明：本院111年度司
    執字第70248號兩造間返還借款強制執行事件之執行程序應
    予撤銷等語。
二、本院之判斷：
  ㈠按原告之訴，有下列各款情形之一者，法院得不經言詞辯論
    ，逕以判決駁回之。但其情形可以補正者，審判長應定期間
    先命補正：一、當事人不適格或欠缺權利保護必要。二、依
    其所訴之事實，在法律上顯無理由。民事訴訟法第249條第2
    項定有明文。民事訴訟法第249條第2項所謂原告之訴，依其
    所訴之事實，在法律上顯無理由者，係指依原告於訴狀內記
    載之事實觀之，在法律上顯然不能獲得勝訴之判決者而言（
    最高法院62年度台上字第845號判決先例意旨參照）。次按
    執行名義成立後，如有消滅或妨礙債權人請求之事由發生，
    債務人得於強制執行程序終結前，向執行法院對債權人提起
    異議之訴。如以裁判為執行名義時，其為異議原因之事實發
    生在前訴訟言詞辯論終結後者，亦得主張之。強制執行法第
    14條第1項定有明文。
  ㈡經查：
　⒈本件被告前向臺灣臺北地方法院提起清償借款訴訟（下稱系
    爭判決），經該院臺北簡易庭於民國96年1月30日以95年度
    北小字第4927號民事判決確定，後被告持上開判決暨確定證
    明書向本院聲請核發債權憑證，嗣被告持本院於105年7月31
    日核發之中院麟民執105司執果字第80442號債權憑證，向本
    院聲請對原告為強制執行，經本院以111年度司執字第70248
    號受理在案等情，經本院調取上開執行卷宗查明無訛，堪信
    為真。
　⒉查系爭判決於96年1月25日言詞辯論終結，有該民事判決在卷
    可佐。是以原告提起本件債務人異議之訴所主張之事由，須
    以發生於該民事事件言詞辯論終結後即96年1月25日以後之
    事由為限。而原告所主張：未有與被告借款往來，為憑空偽
    造等語，乃係主張系爭判決於事實審言詞辯論終結前所生之
    事由，並非債務人得依強制執行法第14條第1項所得主張之
    債務人異議之訴事由。
　⒊從而，原告提起本件訴訟，在法律上即顯無理由，且無從補
    正，爰不經言詞辯論，逕以判決駁回原告之訴。
三、訴訟費用負擔之依據：民事訴訟法第78條。
中　　華　　民　　國　　111 　年　　6　　月　　22　　日
                  臺灣臺中地方法院臺中簡易庭    
　　　　　　　　　            法  官  陳佩怡
以上正本係照原本作成。
如不服本判決，應於送達後20日內，向本院提出上訴狀並表明上
訴理由，如於本判決宣示後送達前提起上訴者，應於判決送達後
二十日內補提上訴理由書（須附繕本）。如委任律師提起上訴者
，應一併繳納上訴審裁判費。
中　　華　　民　　國　　111 　年　　6　　月　　22　　日
                              書記官  許千士